臺灣士林地方法院交通事件裁定　　　　　　　　 九十一年度交聲字第四七七號
　　原處分機關　台北市交通事件裁決所
　　異　議　人
　　即受處分人　甲○○
右列異議人即受處分人因違反道路交通管理處罰條例案件，對於台北市交通事件裁決
所於民國九十一年三月十四日所為之處分（原處分案號：北市裁三字第裁二二—ＡＸ
Ｘ０１０９１７號），聲明異議，本院裁定如左：
        主  文
原裁決撤銷。
原處分有關於違反道路交通處罰條例第二十二條第一項第六款之部分撤銷不罰；有關
於違反道路交通管理處罰條例第四十八條第六款、第六十一條第三項部分裁處新台幣
玖佰元，並吊扣駕駛執照參個月、記違規點數壹點。
        理  由
一、按汽車駕駛人轉彎時，轉彎車不讓直行車先行，或直行車尚未進入交岔路口，而
    轉彎車已達中心處開始轉彎，直行車不讓轉彎車先行者，處新台幣六百元以上一
    千八百元以下之罰鍰；又汽車駕駛人駕駛汽車違反道路交通安全規則，因而肇事
    致人受傷者，吊扣其駕駛執照三個月至六個月，道路交通管理處罰條例第四十八
    條第六款、第六十一條第三項分別定有明文，且同條例第六十三條第一項第一款
    規定：違反第四十八條者，除依原條款處罰鍰外，並記違規點數一點。
二、原處分意旨略以：異議人即受處分人甲○○於民國（下同）九十年十二月十五日
    上午七時四十五分許，騎乘車號ＷＬＡ─０四八號輕型機車沿台北市○○區○○
    路十七巷由西向東行駛至肇事地點往北左轉時，其左前車頭和沿崗山路十一巷北
    向南行駛之ＡＸＸ─二九五號重型機車前車頭發生碰撞，兩車碰撞後又撞及南向
    北停車之ＥＵ─七二九七號自用小客車左前車角葉子板而肇事，經警舉發「１、
    轉彎車未讓直行車先行。２、違反道路交通安全規則因而肇事致人受傷。」之違
    規，本所復查受處分人當時係持逾期駕照駕車，經原處分機關即台北市交通事件
    裁決所援引道路交通管理處罰條例第二十二條第一項第六款、第四十八條第六款
    及第六十一條第三項之規定，裁決罰鍰新台幣二千七百元及吊扣駕駛執照三個月
    ，並依同條例第六十三條第一項記違規點數一點。
三、受處分人聲明異議意旨則以：伊當時行經該處時，機車車頭已過該路口之中心點
    ，對方陳文彬由山坡往下騎並使用行動電話，行至路口疏於注意且未依規定讓已
    進入交岔路口開始轉彎之伊機車先行，才發生本件車禍，且是對方車頭碰撞到伊
    機車左後車輪，對方自認理虧有賠償伊，爰聲明異議，請求撤銷原處分等語。
四、經查：
（一）有關於違反道路交通管理處罰條例第四十八條第六款、第六十一條第三項部分
      ：
  １、受處分人上開違規事實，有舉發違反道路交通管理事件通知單、道路交通事故
      調查報告表、交通事故分析研判表、交通事故補充資料表、交通事故談話紀錄
      表各一份在卷可稽，依卷附交通事故補充資料表記載處分人ＷＬＡ─０四八號
      機車係左側車頭撞損，證人陳文彬ＡＸＸ─二九五號機車係車頭破損，且證人
      陳文彬證稱是其機車車頭與受處分人車子左側握把下方發生碰撞（見本院九十
      一年六月十七日問筆錄），是受處分人指稱係證人撞到其機車左後車輪云云，
      並不實在，另依卷附警繪現埸圖，可見受處分人及證人之機車均倒置在崗山路
      十一巷中，而崗山路十一巷並未劃分向線，是證人陳文彬之機車既非於受處分
      人過路口中心處後始撞及其機車之車尾，而係於路口中與受處分人之機車車頭
      發生碰撞，是受處分人稱已過路口中心點始遭撞及車尾云云，與事實不符，又
      受處分人指稱證人騎車時打行動電話云云，為證人陳文彬所否認，且受處分人
      於交通談話紀錄表中即稱：「並不清楚對方行駛中是否有接聽行動電話。」，
      是其指證人發生事故時在打行動電話乙節，亦乏實據。是受處分人左轉前確未
      讓直行車先行致發生本件車禍。另證人陳茂林證述：當時未看到機車碰撞的情
      形，伊聽到碰撞聲時，就看到受處分人已經被機車撞倒在地上等語，是證人陳
      茂林之證詞，並不足為有利於受處分人之認定。而證人陳文彬因本件車禍受有
      雙腳擦挫傷之傷害乙節，除經陳文彬於本院調查中陳述明確外，亦載明於上開
      交通事故補充資料表，此並為受處分人所不爭執，且該傷害與受處分人之違規
      情事間具有相當因果關係，足認受處分人上開違規行為之事實堪以認定。至於
      證人陳文彬縱因疏未注意車前狀況對於本件車禍之發生與有過失，然此並無解
      於受處分人之違規事實，受處分人既有前揭違規情事，原處分機關以受處分人
      之違規行為，影響行車安全與秩序，援引首揭規定，依法裁罰受處分人，並無
      不當。此部分異議為無理由。
（二）有關於違反道路交通處罰條例第二十二條第一項第六款之部分：
      按已領有小型車駕駛執照者，得駕駛輕型機器腳踏車，道路交通安全規則第六
      十一條第一項第四款定有明文，本件受處分人領有普通小客車之駕駛執照，且
      其有效期間至九十四年一月十五日，有駕駛執照影本一份在卷可稽，是其領有
      之輕型機器腳踏車之駕駛執照縱然已經逾期，其仍得持普通小客車之駕駛執照
      駕駛輕型機器踏車，原處分未注意於此，容有錯誤。
（三）原處分既有違誤，應予撤銷，原處分有關於違反道路交通處罰條例第二十二條
      第一項第六款之部分撤銷不罰；有關於違反道路交通管理處罰條例第四十八條
      第六款、第六十一條第三項部分裁處新台幣玖佰元，並吊扣駕駛執照參個月、
      記違規點數壹點。
據上論斷，應依道路交通案件處理辦法第二十條，裁定如主文。
中      華      民      國     九十一     年     十     月    三十一    日
                                      臺灣士林地方法院交通法庭
                                          法  官  楊  迺  伶
右正本證明與原本無異。
如不服本裁定，應於送達後五日內，向本院提出抗告狀。
                                          書記官  趙  彩  彤
中      華      民      國     九十一     年    十一     月      五     日
